【裁判字號】    99,易,893
【裁判日期】    991019
【裁判案由】    竊盜等
【裁判全文】
臺灣彰化地方法院刑事判決               99年度易字第893號
公  訴  人  臺灣彰化地方法院檢察署檢察官
被      告  丙○○
            丁○○
            甲○○
上列被告因竊盜等案件，經檢察官提起公訴（98年度偵字第8674
號、第9306號、99年度偵字第5796號），本院判決如下：
    主  文
丙○○竊盜，累犯，處有期徒刑拾月。
丁○○共同意圖營利，聚眾賭博，處有期徒刑肆月，如易科罰金
，以新臺幣壹仟元折算壹日。
甲○○共同意圖營利，聚眾賭博，處有期徒刑肆月，如易科罰金
，以新臺幣壹仟元折算壹日。
    事  實
一、丙○○（綽號「阿雄」）有竊盜、傷害罪等前科，復於民國
    92年間，因竊盜、過失傷害、公共危險案件，經臺灣臺中地
    方法院分別判處有期徒刑1年2月、4月、7月，並定其應執行
    刑為有期徒刑1年11月確定，嗣經入監服刑，已於94年11月
    19日縮短刑期執行完畢。丁○○（綽號「阿丁」）曾因殺人
    案件，經臺灣高等法院臺中分院於89年10月8日以89年度重
    上更四字第38號判決判處有期徒刑12年確定；又因違反槍砲
    彈藥刀械管制條例案件，經臺灣高等法院臺中分院以89年度
    訴字第1296號判決判處有期徒刑2年10月，經上訴至本院以
    90年度上訴第738號判決上訴駁回確定，上開二案件經定應
    執行刑為有期徒刑14年6月確定後入監執行，於93年6月9日
    假釋出獄交付保護管束，觀護期間至100年3月7日（尚在假
    釋期間）。
二、丙○○仍不知悔改，於97年12月8日凌晨2時許，在彰化縣芳
    苑鄉○○村○○路○段52號旁，以自備之鑰匙竊取乙○○所
    有之車號RB-5263號自小客車得手（鑰匙已丟棄而滅失）。
    嗣因其駕駛前開竊得之自小客車搭載丁○○前往桂華營造股
    份有限公司設於彰化縣二林鎮○○路452號之有人居住管理
    之工務所及戊○○位於彰化縣芳苑鄉○○村○○路○○段
    272號之住處，丁○○在其不知情之情形下開槍示警，而為
    警循線查獲。
三、丁○○在假釋期間，仍不知悔改，與甲○○共同基於反覆實
    施在公共場所賭博與意圖營利，供給賭博場所及聚眾賭博之
    集合犯意聯絡，自98年3月間某日起，在不詳地址之店面，
    共同經營「金諾威」運動簽賭網站，而聚集不特定多數人與
    其2人賭博財物。由甲○○或丁○○提供簽賭之帳號、密碼
    及匯款帳戶予賭客，再由賭客依渠等所提供之帳號、密碼上
    網簽賭職棒或職籃等職業運動賽事之勝負，每星期與賭客對
    帳一次，並以匯款或現金方式交付簽賭款項。嗣有賭客謝雅
    雯、黃郁芳（均另案由臺灣彰化地方法院檢察署檢察官為緩
    起訴處分），依丁○○所提供簽賭之帳號、密碼多次上網簽
    賭，並於每星期與丁○○對帳並交付簽賭款項。迄至同年10
    月21日為警查獲時止，共獲利新臺幣（下同）3至4萬元。
四、案經法務部調查局彰化縣調查站移送及彰化縣警察局芳苑分
    局報請臺灣彰化地方法院檢察署檢察官偵查起訴。
    理  由
一、按被告以外之人（包括證人、鑑定人、告訴人、被害人及共
    同被告等）於審判外之陳述雖不符刑事訴訟法第159條之1至
    之4等四條之規定，而經當事人於審判程序同意作為證據，
    法院審酌該言詞陳述或書面陳述作成時之情況，認為適當者
    ，亦得為證據；當事人、代理人或辯護人於法院調查證據時
    ，知有刑事訴訟法第159條第1項不得為證據之情形，而未於
    言詞辯論終結前聲明異議者，視為有前項之同意，同法第15
    9條之5定有明文。立法意旨在於傳聞證據未經當事人之反對
    詰問予以核實，原則上先予排除。惟若當事人已放棄反對詰
    問權，於審判程序中表明同意該等傳聞證據可作為證據；或
    於言詞辯論終結前未聲明異議，基於尊重當事人對傳聞證據
    之處分權，及證據資料愈豐富，愈有助於真實發見之理念，
    且強化言詞辯論主義，使訴訟程序得以順暢進行，上開傳聞
    證據亦均具有證據能力。查檢察官、被告丙○○、丁○○、
    甲○○對於本案卷內相關證人之證述、文書卷證資料，有何
    不得為證據之情形，並未於原審言詞辯論終結前聲明異議，
    且有關本案證人之證述、文書卷證資料亦經原審於審理期日
    逐一提示、朗讀，並告以要旨。於本院審理程序時，檢察官
    及被告對證據資料表示無意見，本院審酌相關證人證述筆錄
    製成、文書卷證資料取得，並無證據顯示有何違背程序規定
    情事，依據上揭說明，均應具有證據能力。
二、上開竊盜部分之犯罪事實，業據被告丙○○於警詢、偵查中
    及本院審理時坦承不諱，核與證人即告訴人乙○○於警及偵
    查中之證述相符，並有竊車槍擊地點照片、竊車槍擊相關位
    置之芳苑鄉地圖、車籍查詢資料、彰化縣警察局勘察採證同
    意書及刑案勘察報告各1份在卷可資佐證，足認被告丙○○
    之自白核與事實相符。從而，本件事證明確，被告丙○○上
    開竊盜犯行洵堪認定。至於起訴書犯罪事實欄一雖記載被告
    係受丁○○之教唆而行竊云云，然查，丁○○被訴涉嫌教唆
    竊盜罪部分，經另案起訴後，業於99年8月10日經臺灣高等
    法院臺中分院以99年度上訴字第898號判決無罪確定，此有
    丁○○之臺灣高等法院被告前案紀錄表及上開刑事判決在卷
    可稽，故本件尚難認被告丙○○係受丁○○之教唆而起意行
    竊，附此敘明。
三、上開賭博部分之犯罪事實，業據被告甲○○於警詢、偵查中
    、本院審理時及被告丁○○於本院審理時坦承不諱，核與證
    人謝雅雯、黃郁芳於警詢及偵查中之證述相符，並有門號
    0000-000000與0000-000000通話之通訊監察譯文在卷可資佐
    證，足認被告丁○○、甲○○之自白核與事實相符。從而，
    本件事證明確，渠等上開賭博犯行洵堪認定。
四、核被告丙○○所為，係犯刑法第320條第1項之竊盜罪；被告
    丁○○、甲○○2人所為，均係犯刑法第266條第1項之賭博
    罪、第268條意圖營利供給賭博場所及聚眾賭博罪。又刑事
    法若干犯罪行為態樣，本質上原具有反覆、延續實行之特徵
    ，立法時既予特別歸類，定為犯罪構成要件之行為要素，則
    行為人基於概括之犯意，在密切接近之一定時、地持續實行
    之複次行為，倘依社會通念，於客觀上認為符合一個反覆、
    延續性之行為觀念者，於刑法評價上，即應僅成立一罪。學
    理上所稱「集合犯」之職業性、營業性或收集性等具有重複
    特質之犯罪均屬之，例如經營、從事業務、收集、販賣、製
    造、散布等行為概念者（最高法院95年度臺上字第1079號判
    決、95年度臺上字第3937號判決、95年度臺上字第4686號判
    決參照）。被告丁○○、甲○○2人自98年3月間起至同年10
    月21日為警查獲時止，多次利用上開運動賭博網站以職業運
    動賽事之勝負為標的下注賭博，藉此牟利，其行為顯具有反
    覆性，揆諸前揭判決意旨，其於刑法評價上，應認係集合多
    數犯罪行為而成立之獨立犯罪型態之「集合犯」，僅成立一
    罪。被告丁○○、甲○○2人就上開賭博、意圖營利提供賭
    博場所及意圖營利聚眾賭博等犯行，有犯意聯絡及行為分擔
    ，為共同正犯。另被告丁○○、甲○○2人以一行為，同時
    觸犯賭博罪、意圖營利供給賭博場所及意圖營利聚眾賭博等
    3罪，為想像競合犯，應依刑法第55條規定，從情節較重之
    意圖營利聚眾賭博罪論處。被告丙○○前曾於92年間，因竊
    盜、過失傷害、公共危險案件，經臺灣臺中地方法院分別判
    處有期徒刑1年2月、4月、7月，並定其應執行刑為有期徒刑
    1年11月確定，嗣經入監服刑，已於94年11月19日縮短刑期
    執行完畢等情，有臺灣高等法院被告前案紀錄表在卷可參，
    其於徒刑之執行完畢後，5年內故意再犯本案有期徒刑以上
    之罪，為累犯，應依刑法第47條第1項之規定，加重其刑。
    爰審酌被告丙○○前有竊盜前科，素行非佳，正值青壯年，
    不思以正途謀取財物，為滿足自己私慾，圖以不勞而獲之方
    式竊取他人財物，行為殊不足取，被告丁○○、甲○○意圖
    營利，經營運動賭博網站，從中獲取不法利益，並助長賭博
    歪風，對社會風氣有不良影響，惟念被告丙○○、丁○○、
    甲○○等3人犯後坦承犯行，態度尚稱良好，被告丙○○行
    竊手段平和，且業已歸還所竊取之車輛等一切情狀，分別量
    處如主文所示之刑，被告丁○○、甲○○部分並諭知易科罰
    金之折算標準，以示懲儆。至被告丙○○竊取本件車輛所用
    之鑰匙，因已丟棄而滅失，爰不併予宣告沒收，併此敘明。
據上論斷，應依刑事訴訟法第299條第1項前段、刑法第320條第
1項、第28條、第266條第1項前段、第268條、第55條、第47條第
1項、第41條第1項前段、刑法施行法第1條之1，判決如主文。
本案經檢察官劉欣雅到庭執行職務。
中    華    民    國    99    年    10    月    19    日
                        刑事第六庭    法  官  黃玉琪
以上正本證明與原本無異。
如不服本判決，應於收受判決後10日內向本院提出上訴書狀，並
應敘述具體理由；其未敘述上訴理由者，應於上訴期間屆滿後20
日內向本院補提理由書（均須按他造當事人之人數附繕本「切勿
逕送上級法院」）。
告訴人或被害人對於判決如有不服具備理由請求檢察官上訴者，
其上訴期間之計算係以檢察官收受判決正本之日期為準。
中    華    民    國    99    年    10    月    19    日
                                      書記官  黃得翔
附錄本案論罪科刑法條全文：
中華民國刑法第320條
（普通竊盜罪、竊佔罪）
意圖為自己或第三人不法之所有，而竊取他人之動產者，為竊盜
罪，處5  年以下有期徒刑、拘役或 5 百元以下罰金。
意圖為自己或第三人不法之利益，而竊佔他人之不動產者，依前
項之規定處斷。
前二項之未遂犯罰之。
中華民國刑法第266條
（普通賭博罪與沒收物）
在公共場所或公眾得出入之場所賭博財物者，處 1 千元以下罰
金。但以供人暫時娛樂之物為賭者，不在此限。
當場賭博之器具與在賭檯或兌換籌碼處之財物，不問屬於犯人與
否，沒收之。
中華民國刑法第268條
（圖利供給賭場或聚眾賭博罪）
意圖營利，供給賭博場所或聚眾賭博者，處 3 年以下有期徒刑
，得併科 3 千元以下罰金。

司法院資訊處製作；財團法人民間司法改革基金會備份。
